最高法院民事裁定　　　　　　九十六年度台上字第一三一二號
上　訴　人　甲 ○ ○
　　　　　　乙 ○ ○
共　　　同
訴訟代理人　黃 文 祥律師
上　訴　人　鄭南星即祭祀公業鄭傳景管理人
訴訟代理人　辛 ○ ○律師
被 上訴 人　丙 ○ ○（即鄭登福之承受訴訟人）
　　　　　　丁○○○（即鄭登福之承受訴訟人）
　　　　　　戊 ○ ○（即鄭登福之承受訴訟人）
　　　　　　己 ○ ○（即鄭登福之承受訴訟人）
　　　　　　庚 ○ ○（即鄭登福之承受訴訟人）
共　　　同
訴訟代理人　莊 乾 城律師
上列當事人間請求確認派下權存在事件，上訴人對於中華民國九
十二年九月二日台灣高等法院第二審判決（九十一年度上字第八
二○號），各自提起上訴，本院裁定如下：
    主  文
上訴人之上訴均駁回。
第三審訴訟費用由上訴人各自負擔。
    理  由
按民事訴訟法第四百六十六條第一項規定：對於財產權訴訟之第
二審判決，如因上訴所得受之利益，不逾新台幣（下同）一百萬
元者，不得上訴。此項利益數額，業經司法院依同條第三項規定
，以命令自民國九十一年二月八日起，增至一百五十萬元。查本
件訴訟標的價額：依上訴人祭祀公業鄭傳景之陳報其於八十八年
六月十一日對造起訴時，有建物及土地各三筆，建物現值合計為
新台幣（下同）五十六萬三千三百元、土地總值為一千三百零六
萬三千六百五十元，另有銀行存款四百八十九萬零一百零九元，
合計一千八百五十一萬七千零五十九元。而該公業係以「丁」為
計算單位分派財產，若將含所有第一審原告可主張之丁數計入，
起訴時該公業派下丁口總計為九百八十八丁（見原審送本院補正
資料(一)卷第一一一頁至一二九頁），每丁就公業上開財產可分享
一萬八千七百四十一元。被上訴人丁○○○、戊○○、己○○、
庚○○、丙○○（下稱丁○○○等五人）之被承受訴訟人即其被
繼承人鄭登福於起訴時之丁數為十八點八三三三丁，對於祭祀公
業鄭傳景祀產之權利值為三十五萬二千九百五十四元；上訴人甲
○○、乙○○起訴時共計八．六六六六丁（二人共同起訴，應合
併計算），二人對祭祀公業祀產之權利值為十六萬二千四百二十
元。上訴人因上訴所得受之利益，既不逾一百五十萬元，依上說
明，其上訴均非合法。至八十一年間祭祀公業鄭乾元，雖將土地
徵收補償費二億七千二百九十六萬二千八百四十九元（下稱八十
一年補償費）轉給祭祀公業鄭傳景分配其派下，每丁可領得二十
八萬五千元；另祭祀公業鄭乾元於八十九年五月十四日將國防部
徵收土地之徵收補償費（下稱八十九年補償費）部分撥付予祭祀
公業鄭傳景，擬分配其派下（見原審送本院補正資料(二)卷第一二
頁），係在本件起訴之後，且祭祀公業鄭傳景並非祭祀公業鄭乾
元之派下，祭祀公業鄭乾元之祀產不能算入祭祀公業鄭傳景之祀
產，為兩造所不爭（見原審送本院補正資料(三)卷第七、九頁）；
況八十一年補償費及八十九年補償費均已由丁○○○等五人具領
（見原審送本院補正資料(二)卷第六七、六九頁，(三)卷第九頁），
甲○○、乙○○二人亦已領取八十一年補償費（見原審送本院補
正資料(一)卷第一○一頁、第九五、一二七頁，(二)卷第六七頁），
均與本件訴訟標的價額之核定無涉，附此敘明。
據上論結，本件上訴人之上訴均為不合法。依民事訴訟法第四百
八十一條、第四百四十四條第一項、第九十五條、第七十八條，
裁定如主文。
中　　華　　民　　國　九十六　年　　六　　月　 十四 　日
                      最高法院民事第七庭
                          審判長法官  劉　延　村
                                法官  劉　福　來
                                法官  黃　秀　得
                                法官  吳　謀　焰
                                法官  李　寶　堂
      本件正本證明與原本無異
                                      書  記  官
中　　華　　民　　國　九十六　年　　六　　月　二十九　日
                                                      Ｋ
